





kike.lerj2710@gmail.com



+58 424 597-8943



https://webserver-node-lerj.herokuapp.com/

PERFIL

Soy un profesional capacitado en mi campo de trabajo, proactivo, excelente compañero de equipo, organizado y responsable. Disfruto mucho aprender cosas nuevas, por lo que mi objetivo es un puesto desafiante y dinámico donde poder compartir mi experiencia y a su vez sumar nuevos conocimientos

EDUCACIÓN

Universidad Nacional Rómulo Gallegos Ingeniero en Informática

HABILIDADES

Nodejs / php Bootstrap / sass / css MySQL/ PostgreSql React / Angular

IDIOMAS

Inglés

Nivel Avanzado / Medio

Español

Nativo

EXPERIENCIA LABORAL

Desarrollador Back-end

Bitekso S.A, ene 2022 - Jul 2022

Implementar API's. Arquitectura de Microservicio

- NodeJs
- TypeScript
- Express

Soporte Tecnico

Seniat, May 2020 - Dic 2020

Soporte a los equipos Region Centro Occidental Tributarios Aduaneros.

- Mantenimiento
- Soporte Tecnico
- Red Interna (alambrico é inalambrico)

Analista en sistema l

Alcandia de Iribarren, Ene 2018 - Ago 2021

Analista en base de datos, Desarrollador, Soporte Tecnico.

- Mantenimiento
- Control
- Programador